# 【请教高人！！】PPP项目公司会计处理请教

提问人：didadi 时间：2015-01-30 09:06:53
最近接触一个PPP项目，投资人和政府合资设立项目公司，运营一条道路，该道路运营期 20 年，但是政府在 10 年内（非等额）就会把款项支付完毕，剩余 10 年项目公司承担运营责任但无收入，项目公司将道路资产在 20 年后无偿移交给政府。有几个问题请教： 1 、项目公司的折旧怎么处理，是按照 20 年计提折旧，还是按照 10 年？是直线折旧还是按照每年收到钱的比例计提折旧？ 2 、项目公司前几年的亏损能否在将来抵税？ 3 、政府的付费收入，如何计算税金？是按照政府付费与建筑成本的差额纳税还是要全额纳税？ 谢谢！

回答人：chenyiwei
需要考虑是否需将前 10 年收到的款项递延一部分，作为后 10 年的运营收入？因为具体条款不清楚，无法明确判断，但这种可能性是很大的。